臺灣高雄地方法院刑事判決　　　　　　　96年度易字第1988號
公　訴　人　臺灣高雄地方法院檢察署檢察官
被　　　告　丙○○
　　　　　　　　　　(另案在臺灣高雄監獄執行中)
被　　　告　丁○○
　　　　　　　　　　(另案在臺灣高雄第二監獄執行中)
被　　　告　戊○○
　　　　　　　　　　(另案在臺灣高雄第二監獄執行中)
上列被告因竊盜案件，經檢察官提起公訴（96年度偵字第5724號
），本院判決如下：
    主  文
丙○○犯如附表一所示捌罪，累犯，各處如附表所示之刑，各減
為如附表所示之刑，附表一編號二、三、五、八所示之扣案T 型
扳手支沒收。應執行有期徒刑貳年伍月。附表一編號二、三、
五、八所示之扣案T 型扳手支沒收。
丁○○犯如附表一所示柒罪，累犯，各處如附表所示之刑，各減
為如附表所示之刑，附表一編號二、三、五、八所示之扣案T 型
扳手支沒收。應執行有期徒刑貳年貳月拾伍日。附表一編號二
、三、五、八所示之扣案T 型扳手支沒收。
戊○○犯如附表一所示捌罪，各處如附表所示之刑，各減為如附
表所示之刑，附表一編號二、三、五、八所示之扣案T 型扳手
支沒收。應執行有期徒刑壹年玖月，附表一編號二、三、五、八
所示之扣案T 型扳手支沒收。
丁○○被訴如附表二所示加重竊盜部分無罪。
    事  實
一、丙○○前因違反毒品危害防制條例、竊盜案件，分別經本院
    以91年度訴字第1898號、91年易字第2464號判決，判處有期
    徒刑8 月、7 月確定，復經定其應執行刑為有期徒刑1 年2
    月，其入監服刑後，嗣於95年4 月11日縮短刑期執行完畢；
    丁○○前因違反毒品危害防制條例、恐嚇案件，分別經本院
    以92年度訴字第525 號、92年度易字第229 號判決，判處有
    期徒刑8 月、1 年6 月確定，並經定其應執行刑為有期徒刑
    2 年1 月，其入監服刑後，於94年7 月28日縮短刑期假釋出
    監並付保護管束，嗣於95年5 月24日保護管束期滿假釋未經
    撤銷，以已執行完畢論。
二、詎丙○○、丁○○仍不知悔改，與戊○○結夥3 人，共同基
    於意圖為自己不法所有之犯意聯絡，自民國95年12月2 日上
    午8 時許起至96年1 月9 日上午7 時許止，於附表一編號1
    、2 、3 、4 、6 、8 所示之時地，攜帶丙○○所有之客觀
    上足對人之生命、身體、安全構成威脅，具有危險性，可供
    兇器使用之T 型扳手3 支或十字型螺絲起子2 支，或以徒手
    之方式，竊取如附表一所示之財物。丙○○、丁○○、戊○○另結夥3 人，共同基於意圖為自己不法所有之犯意聯絡，
    在附表一編號5 所示時地，持上開T 型板手3 支，將該處男
    用廁所內固定不鏽鋼隔版4 片之螺絲加以拆卸，欲竊取前開
    不鏽鋼隔板4 片，惟因該不鏽鋼隔板4 片均焊接固定於底座
    ，因而未能得逞。丙○○、戊○○另共同基於意圖為自己不
    法所有之犯意聯絡，在附表一編號7 所示時地，徒手竊取如
    附表一編號7 所示之財物。嗣於96年1 月10日下午1 時45分
    許，因另案竊盜，為警在高雄縣岡山鎮○○路36巷14號，經
    徵得丙○○同意執行搜索，並扣得丙○○所有供本案竊盜犯
    罪所用之T 字板手3 支。戊○○並於96年1 月10日、同年月
    30 日 ，在高雄縣政府警察局岡山分局接受警詢時，於其附
    表一各編號所示犯行尚未經有偵查權限之公務員發覺前，即
    主動供出附表一各編號之竊盜犯行，自首進而接受裁判。
三、案經戊○○自首及子○○、辛○○、壬○○、甲○○與癸○○訴由高雄縣政府警察局岡山分局報請臺灣高雄地方法院檢
    察署檢察官偵查起訴。
    理  由
壹、有罪部分
一、證據能力部分
  (一)按被告以外之人於審判外之陳述雖不符刑事訴訟法第159 條
    之1 至之4 等4 條之規定，而經當事人於審判程序同意作為
    證據，法院審酌該言詞陳述或書面陳述作成時之情況，認為
    適當者，亦得為證據，刑事訴訟法第159 條之5 第1 項定有
    明文。查證人子○○、丑○○○、辛○○、庚○○、壬○○
    、癸○○於警詢中所為之陳述，其性質雖屬傳聞證據，且查
    無符合同法第159 條之1 至之4 等前4 條之情形，惟業經公
    訴人及被告丙○○、丁○○、戊○○於本院準備程序同意作
    為證據（見本院96年7 月17日準備程序筆錄），本院審酌上
    開筆錄作成時，並無不當取供之情形，且距離案發時間較近
    ，記憶較為清晰，認為以之作為本案之證據亦屬適當，是其
    等於警詢中之證言自具有證據能力。
  (二)又卷附高雄縣政府警察局岡山分局搜索扣押筆錄、扣押物品
    清單各1 份、雄岡建設估價單3 張、鴻明通有限公司小客車
    租賃契約書1 份等資料之證據能力，均屬被告以外之人於審
    判外之書面陳述，公訴人及被告均未於言詞辯論終結前聲明
    異議，視為同意作為證據（見本院96年9 月20日審判筆錄）
    ，本院審酌該等書面陳述作成之情形均屬正常，並無任何違
    反法定程序或不當之情形，且與待證事實有關聯性，認適當
    作為證據，依刑事訴訟法第159 條之5 第1 項規定，上開書
    面陳述自均具有證據能力。
二、實體部分
  (一)訊據被告丙○○、丁○○、戊○○對上揭犯罪事實均坦承不
    諱，核與證人即被害人子○○、丑○○○、辛○○、庚○○
    、壬○○、癸○○於警詢中證述之情節大致相符、亦經證人
    乙○○、甲○○於本院審理時結證屬實，並有高雄縣政府警
    察局岡山分局搜索扣押筆錄、扣押物品清單各1 份、雄岡建
    設估價單3 張、鴻明通有限公司小客車租賃契約書1 份、監
    視系統翻拍照片8 張、現場照片14張在卷及扣案之T 型扳手
    3 支扣案可資佐證，足認被告丙○○、丁○○、戊○○之自
    白與事實相符，應堪置信。本案事證明確，被告丙○○、丁○○、戊○○上開犯行，洵堪認定。
  (二)論罪科刑
  1.按刑法第321 條第1 項第3 款所稱兇器，其種類並無限制，
    凡客觀上足對人之生命、身體、安全構成威脅，具有危險性
    之兇器均屬之，且祇須行竊時攜帶此種具有危險性之兇器為
    已足，不以攜帶之初有行兇之意圖為必要（最高法院79年臺
    上字第5253號判例意旨參照）。查扣案之T 型扳手3 支，俱
    為金屬材質，且足以拆卸本件各被害人之鐵門、車牌、不鏽
    鋼水溝蓋等物，足見其質地堅硬；而未扣案之十字型螺絲起
    子2 支，長約20公分，其中鐵製部分約為10公分，亦據被告
    丙○○供陳在卷，是前開T 型扳手3 支、十字型螺絲起子2
    支若持之揮打，客觀上顯然足以對人之生命、身體、安全構
    成威脅，具有危險性，均屬兇器無訛。又被告3 人均已成年
    ，有其等年籍在卷，被告3 人均在場參與分擔實行如附表一
    編號1 、2 、3 、4 、5 、6 、8 之犯行，已如前述，自屬
    刑法第321 條第4 款所稱之結夥3 人無訛。
  2.核被告丙○○、戊○○所為，係犯刑法第321 條第1 項第3
    、4 款之結夥3 人以上攜帶兇器竊盜罪、同條第2 項、第1
    項第3 、4 款結夥3 人以上攜帶兇器竊盜未遂罪、第321 條
    第1 項第4 款結夥3 人竊盜罪、第320 條第1 項普通竊盜罪
    。被告丁○○所為，係犯刑法第321 條第1 項第3 、4 款之
    結夥3 人以上攜帶兇器竊盜罪、同條第2 項、第1 項第3 、
    4 款結夥3 人以上攜帶兇器竊盜未遂罪、第321 條第1 項第
    4 款結夥3 人竊盜罪。
  3.公訴意旨雖認被告丙○○、丁○○、戊○○3 人附表一編號
    4 、5 、6 、7 之所為，係犯刑法第321 條第1 項第3 款、
    第4 款之結夥3 人以上攜帶兇器竊盜罪嫌，惟查：(1)被告丙○○、戊○○均供稱：係徒手竊取附表一編號7 之鋁門4 片
    等語，參以證人甲○○於本院審理時結證稱：第一次鋁門被
    偷，又換新的，尚未裝在廁所之鋁門，暫時放在北極殿廁所
    旁之車庫內，但數量多少並不清楚等語，足認上開物品尚未
    附著於他物上，徒手加以竊取非無可能，復查無其他證據證
    明被告丙○○、戊○○確係攜帶兇器竊取鋁門，自應為有利
    於其2 人之認定，另被告丁○○並無參與此次犯行 (參照下
    述貳、無罪部分之說明)， 故被告丙○○、戊○○就附表一
    編號7 之犯行，自應論以刑法第320 條第1 項普通竊盜罪，
    惟2 者基本社會事實同一，爰依法變更起訴法條。(2)被告丙○○、丁○○、戊○○均供稱：係徒手竊取附表一編號4 之
    變壓器；其等係以乙炔將附表一編號6 之門板拆下，並未攜
    帶T 型板手或螺絲起子等語，參以證人乙○○於警詢時證稱
    附表一編號4 之變壓器遭竊，然未指述變壓器失竊現場有何
    遭工具加以破壞之痕跡等情，此外，復查無其他積極證據，
    證明被告丙○○、丁○○、戊○○確有攜帶兇器而為上開犯
    行，故被告丙○○、丁○○、戊○○就附表一編號4 、6 之
    犯行、自應論以結夥3 人以上竊盜罪。(3)被告丙○○、丁○○、戊○○均供稱：只將附表一編號5 所示之不鏽鋼隔板拆
    下，但並未取走等語，與證人庚○○於警詢時證稱：男用廁
    所內不鏽鋼隔板4 片遭人將螺絲拆卸並搖動，但是因為底座
    有焊接住，所以沒被搬走等語，互核一致，足認被告3 人此
    部份竊盜犯行尚未既遂，則被告3 人附表一編號5 之犯行，
    自應論以結夥3 人以上攜帶兇器竊盜未遂罪，併此敘明。
  4.被告丙○○、丁○○、戊○○就附表一編號1 、2 、3 、4
    、5 、6 、8 之犯行，有犯意聯絡及行為分擔，為共同正犯
    。被告丙○○、戊○○就附表一編號7 之犯行，有犯意聯絡
    及行為分擔，為共同正犯。
  5.被告丙○○、丁○○、戊○○所犯上開各罪，犯意個別，行為
    互殊，均應予分論併罰。
  6.又被告丙○○前因違反毒品危害防制條例、竊盜案件，分別
    經本院以91年度訴字第1898號、91年易字第2464號判決，判
    處有期徒刑8 月、7 月確定，復經定其應執行刑為有期徒刑
    1 年2 月，其入監服刑後，嗣於95年4 月11日縮短刑期執行
    完畢；被告丁○○前因違反毒品危害防制條例、恐嚇案件，
    分別經本院以92年度訴字第525 號、92年度易字第229 號判
    決，判處有期徒刑8 月、1 年6 月確定，並經定其應執行刑
    為有期徒刑2 年1 月，其入監服刑後，於94年7 月28日縮短
    刑期假釋出監並付保護管束，嗣於95年5 月24日保護管束期
    滿假釋未經撤銷，以已執行完畢論，有臺灣高等法院被告前
    案紀錄表在卷可考，被告丙○○、被告丁○○2 人於前開有
    期徒刑執行完畢後5 年內，故意再犯本件有期徒刑以上之罪
    ，均為累犯，應依刑法第47條第1 項之規定，分別加重其刑
    。
  7.被告丙○○、丁○○、戊○○雖已著手附表編號5 竊盜行為
    之實施，惟因不鏽鋼隔板底座焊接而無法拆除，因而未生竊
    取財物得手之結果，其犯罪尚屬未遂，爰依刑法第25條第2
    項之規定，按既遂罪減輕其刑。
  8.另按刑法第62條所謂自首，係以犯人在犯罪未發覺前，向該
    管公務員自承犯罪，而受法律之裁判為要件；又所謂未發覺
    之罪，係以凡不知犯罪之事實或雖知有犯罪事實而不知犯罪
    之人為何人皆屬之（最高法院92年度臺上字第5120號、87年
    度臺上字第674 號判決意旨參照）。經查：被告3 人係因另
    案犯竊盜罪 (已由本院以96年度易字第325 號判決確定) ，
    經高雄縣政府警察局岡山分局查獲帶回警局訊問，在高雄縣
    政府警察局岡山分局承辦員警己○○尚未發覺附表一各罪之
    前，被告戊○○即向上開承辦員警己○○坦承尚涉及本件附
    表一各編號所示之罪，且帶同員警至竊盜現場，並將行竊地
    點加以紀錄等情，業據證人己○○結證明確，揆諸前開說明
    ，應認被告戊○○所為符合自首要件，爰依刑法第62 條 前
    段減輕其刑。
  9.爰審酌被告3 人法治觀念薄弱，正值青壯，卻不思憑己力獲
    取所需，竟任意竊取等物，且次數高達7 、8 次，除危害他
    人財產法益，所為實無可取，惟念渠等犯後均坦承犯行，態
    度尚可，及所竊財物價值非鉅等一切情狀，各量處如附表所
    示之刑，以資懲儆。又被告3 人之犯罪時間均係在96年4 月
    24 日 之前，所犯之罪核符中華民國96年罪犯減刑條例第2
    條第1 項之規定，復無同條例第3 條規定之除外情事存在，
    合於減刑條件，爰併依同條例第2 條第1 項第3 款之規定，
    減其宣告刑如附表所示，並定如主文所示應執行之刑。
  10.扣案T 型扳手3 支，係被告丙○○所有，且為其用以犯附表
    一編號2 、3 、5 、8 之加重竊盜罪所用之物，業據其供述
    在卷，爰依刑法第38條第1 項第2 款之規定宣告沒收。至十
    字型螺絲起子2 支，並非違禁物，雖係被告丙○○所有，且
    為其用以犯附表一編號1 之加重竊盜罪之物，然未據扣案，
    為免執行困難起見，爰不依法併予宣告沒收，附此敘明。
  11.至公訴意旨雖認被告丙○○、丁○○、戊○○有多次毒品與
    竊盜前科，經多次入監均未悔改，請求本院判處被告丙○○
    、丁○○、戊○○令入勞動場所強制工作等情。惟按18歲以
    上之竊盜犯、贓物犯，有犯罪之習慣者，得於刑之執行前，
    令入勞動場所強制工作，竊盜犯贓物犯保安處分條例第3 條
    第1 項定有明文。刑法上之習慣犯，與累犯連續犯之性質有
    別，必須有具體之事實，足資證明行為人有犯罪之惡習及慣
    行，始有習慣犯規定之適用，並非一有累犯或連續犯之情形
    ，即可認為有犯罪之習慣（最高法院54年度臺上字第3041號
    判決意旨參照）。再者，保安處分係對受處分人將來之危險
    性所為拘束其身體、自由等之處置，以達教化與治療之目的
    ，為刑罰之補充制度。我國現行刑法採刑罰與保安處分雙軌
    制，係在維持行為責任之刑罰原則下，為協助行為人再社會
    化之功能，以及改善行為人潛在之危險性格，期能達成根治
    犯罪原因、預防犯罪之特別目的。然因保安處分之措施亦含
    社會隔離、拘束身體自由之性質，其限制人民之權利，實與
    刑罰同，本諸法治國家保障人權之原理及刑法之保護作用，
    保安處分之宣告，亦須本諸比例原則，使與行為人所為行為
    之嚴重性、行為人所表現之危險性，及對於行為人未來行為
    之期待性相當。經查：被告丙○○自91年迄今，曾因竊盜案
    件，3 次經判刑確定，然其間均有1 年至4 年之間隔，尚難
    據此逕認被告有犯竊盜罪之習慣；被告丁○○則於92、96年
    因竊盜案件經判刑確定，然其間亦有4 年之間隔；被告戊○○則於96年間因竊盜案件，2 次經判刑確定，是從渠等之犯
    罪時間、次數觀之，尚與一般慣竊之懶惰成習，長期間且有
    計劃一再多次而以犯罪成為日常習慣之情形有所不同，是其
    應屬一時貪念所為之犯罪行為，而非有犯罪習慣之人。本院
    認尚無對被告宣告強制工作之必要。是以，爰不諭知於刑之
    執行前，令入勞動場所強制工作，附此敘明。
貳、無罪部分
一、公訴意旨另以：被告丁○○與被告丙○○、戊○○2 人 (該
    2 人之犯行業經認定如前)， 結夥3 人，共同基於意圖為自
    己不法之所有之犯意聯絡，於附表二所示時地，攜帶其3 人
    所有、客觀上足供兇器使用之T 型扳手等工具，竊取如附表
    二所示被害人之財物，因認被告丁○○涉有刑法第321 條第
    1 項第3 款、第4 款之結夥3 人以上攜帶兇器竊盜罪嫌云云
    。
二、按犯罪事實應依證據認定之，無證據不得認定犯罪事實；不
    能證明被告犯罪者，應諭知無罪之判決，刑事訴訟法第154
    條第2 項、第301 第1 項分別定有明文。認定犯罪事實所憑
    之證據，雖不以直接證據為限，間接證據亦包括在內，然而
    無論直接或間接證據，其為訴訟上之證明，須達於通常一般
    之人均不致有所懷疑，而得確信其為真實之程度者，始得據
    為有罪之認定，最高法院76年臺上字第4986號判例意旨可資
    參照。
三、公訴人認被告丁○○涉有刑法第321 條第1 項第3 款、第4
    款之結夥3 人以上攜帶兇器竊盜罪嫌，無非係以共同被告丙○○、戊○○於警詢及檢察官訊問時之陳稱為其論據。訊據
    被告丁○○堅決否認有何於附表二所示時地為加重竊盜之犯
    行，辯稱：其他7 件都有參與，但是這件真的沒有參與等語
    ，經查：
  (一)證據能力部分
  1.共同被告於警詢時之陳述
    按被告以外之人於審判外之言詞或書面陳述，除法律有規定
    者外，不得作為證據；又按被告以外之人於檢察事務官、司
    法警察官或司法警察調查中所為之陳述，與審判中不符時，
    其先前之陳述具有較可信之特別情況，且為證明犯罪事實存
    否所必要者，得為證據，刑事訴訟法第159 條、第159 條之
    2 定有明文。共同被告就其等相互間於警詢所述，均為被告
    以外之人於審判外之陳述，屬傳聞證據。查：共同被告丙○○、戊○○於警詢時陳稱：被告丁○○亦有參與附表二所示
    竊盜犯行等語，惟其2 人於本院審理時，改結證稱：我們偷
    了很多次了，通常都是3 個人一起去偷，在警詢以及檢察官
    訊問時，自然覺得丁○○有一起去，才會如此供述，但是附
    表二所示竊盜犯行，丁○○確實沒有參與等語，是其等於警
    詢中及本院審理時之陳述已有前後不符之情形。本院審酌證
    人丙○○、戊○○於本院審理中之證述，均經具結而擔保其
    證言之真實性，且偽證罪係7 年以下有期徒刑之罪，與被告
    丁○○所涉係6 月以上、5 年以下有期徒刑之罪相較，刑度
    較重、其2 人並無故意迴護被告丁○○之理，亦未有何其他
    證據證明共同被告丙○○、戊○○警詢過程有何特別可信之
    情況，故應認共同被告丙○○、戊○○於本院審理中之證述
    較為可信，是共同被告丙○○、戊○○上開警詢時之陳述，
    與刑事訴訟法第159 條之2 之規定不符，不得作為證據。
  2.共同被告於檢察官偵訊時之陳述
    按被告以外之人於偵查中向檢察官所為之陳述，除顯有不可
    信之情況者外，得為證據；又按證人、鑑定人依法應具結而
    未具結者，其證言或鑑定意見，不得作為證據，刑事訴訟法
    第159 條之1 第2 項、第158 條之3 定有明文。共同被告就
    其等相互間於警詢所述，均為被告以外之人於審判外之陳述
    ，然因檢察官依法有訊問被告、證人及鑑定人之權，證人、
    鑑定人且須『具結』，而檢察官向被告以外之人所取得之陳
    述，原則上均能遵守法律規定，不致違法取供，其可信性極
    高，為兼顧理論與實務，因而規定除顯有不可信之情況者外
    ，得為證據。從而被告以外之人於偵查中向檢察官所為之陳
    述，仍應依法具結，始有證據能力。查：共同被告丙○○、
    戊○○於檢察官訊問時，陳述被告丁○○亦有參與附表二所
    示竊盜犯行，然共同被告丙○○、戊○○並未居於證人之地
    位而具結，使其等知悉其有據實陳述之義務，以擔保其證言
    之真實性，且未予被告丁○○有對質詰問之機會，是檢察官
    並未踐行人證之法定調查程序，揆諸前揭規定，共同被告丙○○、戊○○於檢察官訊問時之上開陳述，亦不得作為證據
    。
  (二)共同被告丙○○、戊○○於本院審理時，結證稱被告丁○○
    未參與附表二所示竊盜犯行，而共同被告丙○○、戊○○於
    警、偵不利於被告丁○○之陳述，業經本院認定不具證據能
    力，如前所述，又查無其他積極證據足認被告丁○○涉有此
    部分犯行，揆諸前開說明，自應為無罪之諭知。
據上論斷，應依刑事訴訟法第299 條第1 項、第300 條、第301
條第1 項，刑法第28條、第321 條第1 項第3 款、第4 款、第2
項、第320 條第1 項、第25條第2 項、第47條第1 項、第62 條
第1 項、第38條第1 項第2 款、第51條第5 款，中華民國96 年
罪犯減刑條例第2 條第1 項第3 款、第4 條、第7 條，判決如主
文。
中　　華　　民　　國　　96　　年　　10　　月　　2 　　日
                  刑事第十庭    審判長 法　官  何秀燕
                                       法  官  林揚奇
                                       法  官  顏銀秋
以上正本證明與原本無異。
如不服本判決，應於判決送達後10日內，向本院提出上訴狀。
                                       書記官  董明惠
中　　華　　民　　國　　96　　年　　10　　月　　2 　　日
附表一
┌─┬───┬────┬────┬────┬───┬───────┬─────┐
│編│犯罪  │犯罪地點│竊取方式│竊取物品│被害人│ 所犯罪名及量 │減刑後之刑│
│號│時間  │        │        │        │      │ 刑           │期        │
│  │      │        │        │        │      │              │          │
├─┼───┼────┼────┼────┼───┼───────┼─────┤
│  │95年12│高雄縣岡│以使用十│不鏽鋼門│子○○│被告丙○○、陳│被告丙○○│
│1 │月2日 │山鎮岡燕│字型螺絲│扇15 樘 │      │坤志、戊○○犯│、丁○○各│
│  │      │路及復興│起子竊取│        │      │結夥3人攜帶兇 │減為有期徒│
│  │      │北路之「│        │        │      │器竊盜罪。    │刑4 月；被│
│  │      │站前鑫礦│        │        │      │              │告戊○○減│
│  │      │」工地  │        │        │      │被告丙○○、陳│為有期徒刑│
│  │      │        │        │        │      │坤志各處有期徒│3月 。    │
│  │      │        │        │        │        刑8 月；被告黃│          │
│  │      │        │        │        │      │工誌處有期徒刑│          │
│  │      │        │        │        │      │6月 。        │          │
│  │      │        │        │        │      │              │          │
│  │      │        │        │        │      │              │          │
├─┼───┼────┼────┼────┼───┼───────┼─────┤
│2 │95年12│屏東縣九│以使用T │車牌號碼│賴劉素│同1           │同1       │
│  │月10  │如鄉玉水│型扳手竊│2191 -HC│貞    │              │          │
│  │日    │路31 號 │取      │號車牌2 │      │              │          │
│  │      │前      │        │面      │      │              │          │
│  │      │        │        │        │      │              │          │
├─┼───┼────┼────┼────┼───┼───────┼─────┤
│3 │95年12│高雄縣燕│以使用T │白鐵製垃│辛○○│同1           │同1       │
│  │月11  │巢鄉「安│型扳手竊│圾筒1個 │      │              │          │
│  │日清晨│林社區」│取      │        │      │              │          │
│  │2時5分│        │        │        │      │              │          │
│  │許    │        │        │        │      │              │          │
│  │      │        │        │        │      │              │          │
│  │      │        │        │        │      │              │          │
│  │      │        │        │        │      │              │          │
├─┼───┼────┼────┼────┼───┼───────┼─────┤
│4 │95年12│高雄縣岡│徒手竊取│變壓器1 │乙○○│被告丙○○、陳│被告丙○○│
│  │月間  │山鎮福德│        │個      │      │坤志、戊○○犯│、丁○○各│
│  │      │路50 巷3│        │        │      │結夥三人竊盜罪│減為有期徒│
│  │      │號對面倉│        │        │      │。            │刑4 月；被│
│  │      │庫前    │        │        │      │              │告戊○○減│
│  │      │        │        │        │      │被告丙○○、陳│為有期徒刑│
│  │      │        │        │        │      │坤志各處有期徒│3月 。    │
│  │      │        │        │        │      │刑8 月；被告黃│          │
│  │      │        │        │        │      │工誌處有期徒刑│          │
│  │      │        │        │        │      │6月 。        │          │
│  │      │        │        │        │      │              │          │
├─┼───┼────┼────┼────┼───┼───────┼─────┤
│5 │95年12│高雄縣燕│以使用T │不鏽鋼隔│庚○○│被告丙○○、陳│被告丙○○│
│  │月間  │巢鄉中西│型扳手竊│板4片   │      │坤志、戊○○犯│、丁○○各│
│  │      │路「三坪│取      │(未遂)  │      │結夥三人攜帶兇│減為有期徒│
│  │      │宮」廁所│        │        │      │器竊盜未遂罪。│刑3 月15日│
│  │      │        │        │        │      │              │；被告黃工│
│  │      │        │        │        │      │丙○○、丁○○│誌減為有期│
│  │      │        │        │        │      │各處有期徒刑7 │徒刑2 月15│
│  │      │        │        │        │      │月；戊○○處有│日。      │
│  │      │        │        │        │      │期徒刑5 月。  │          │
├─┼───┼────┼────┼────┼───┼───────┼─────┤
│6 │95年12│高雄縣岡│以使用乙│白鐵製鐵│壬○○│同4           │同4       │
│  │月間  │山鎮永樂│炔竊取  │門1個   │      │              │          │
│  │      │街2巷墓 │        │        │      │              │          │
│  │      │園      │        │        │      │              │          │
│  │      │        │        │        │      │              │          │
├─┼───┼────┼────┼────┼───┼───────┼─────┤
│7 │95年12│高雄縣阿│徒手竊取│鋁門4片 │甲○○│被告丙○○、黃│被告丙○○│
│  │月間  │蓮鄉「北│        │        │      │工誌共同犯普通│減為有期徒│
│  │      │極殿」廁│        │        │      │竊盜罪。      │刑2 月15日│
│  │      │所旁車庫│        │        │      │被告丙○○處有│；被告黃工│
│  │      │內      │        │        │      │期徒刑5 月；被│誌減為有期│
│  │      │        │        │        │      │告戊○○處有期│徒刑1 月15│
│  │      │        │        │        │      │徒刑3 月。    │日。      │
├─┼───┼────┼────┼────┼───┼───────┼─────┤
│8 │96年1 │高雄縣阿│以使用T │不鏽鋼鐵│癸○○│同1           │同1       │
│  │月間  │蓮鄉「復│型扳手竊│門2樘及 │      │              │          │
│  │      │安國小」│取      │不鏽鋼製│      │              │          │
│  │      │側門    │        │水溝蓋4 │      │              │          │
│  │      │        │        │至5塊   │      │              │          │
│  │      │        │        │        │      │              │          │
└─┴───┴────┴────┴────┴───┴───────┴─────┘
附表二
┌─┬───┬────┬────┬────┬───┐
│編│犯罪  │犯罪地點│竊取方式│竊取物品│被害人│
│號│時間  │        │        │        │      │
├─┼───┼────┼────┼────┼───┤
│1 │95年12│高雄縣阿│以使用T │鋁門4片 │甲○○│
│  │月間  │蓮鄉「北│型扳手竊│        │      │
│  │      │極殿」廁│取      │        │      │
│  │      │所旁車庫│        │        │      │
│  │      │內      │        │        │      │
└─┴───┴────┴────┴────┴───┘
以上正本證明與原本無異。
如不服本判決，應於判決送達後10日內，向本院提出上訴狀。
附錄論罪科刑法條：
刑法第320條第1項
意圖為自己或第三人不法之所有，而竊取他人之動產者，為竊盜
罪，處5 年以下有期徒刑、拘役或5 百元以下罰金。
刑法第321條第1項第3、4款、第2項
犯竊盜罪而有左列情形之一者，處 6 月以上、 5 年以下有期徒
刑：
  三、攜帶兇器而犯之者。
  四、結夥三人以上而犯之者。
前項之未遂犯罰之。
